【裁判字號】    97,審訴緝,84
【裁判日期】    971231
【裁判案由】    毒品危害防制條例
【裁判全文】
臺灣桃園地方法院刑事判決            97年度審訴緝字第84號
公  訴  人  臺灣桃園地方法院檢察署檢察官
被      告  甲○○
指定辯護人  本院公設辯護人  陳瑞明
上列被告因違反毒品危害防制條例案件，經檢察官提起公訴（97
年度毒偵字第462 號、第463 號、第464 號、第465 號），嗣被
告於準備程序進行中為有罪之陳述，經本院合議庭裁定由受命法
官獨任進行簡式審判程序後，聲請改依協商程序而為判決，本院
判決如下：
    主  文
甲○○施用第一級毒品，累犯，處有期徒刑柒月；又施用第二級
毒品，累犯，處有期徒刑月，扣案如附表編號一所示之物沒收
銷燬之；又施用第一級毒品，累犯，處有期徒刑柒月，扣案如附
表編號二所示之物沒收銷燬之；又施用第二級毒品，累犯，處有
期徒刑月，扣案如附表編號三所示之物沒收銷燬之；又施用第
一級毒品，累犯，處有期徒刑柒月，扣案如附表編號六所示之物
沒收；又施用第二級毒品，累犯，處有期徒刑月，扣案如附表
編號七所示之物沒收；又施用第一級毒品，累犯，處有期徒刑柒
月，扣案如附表編號四所示之物均沒收銷燬之；又施用第二級毒
品，累犯，處有期徒刑月，扣案如附表編號五所示之物沒收銷
燬之。應執行有期徒刑貳年，扣案如附表編號一至五所示之物均
沒收銷燬之，附表編號六至七所示之物均沒收。
    事實及理由
一、本件被告所犯係死刑、無期徒刑或最輕本刑為三年以上有期
    徒刑以外之罪，其於準備程序中就被訴事實為有罪之陳述，
    經本院告知簡式審判程序之旨，並聽取公訴人、被告及辯護
    人之意見後，爰依刑事訴訟法第273 條之1 第1 項規定合議
    裁定由受命法官獨任進行簡式審判程序。
二、被告甲○○前有違反廢止前麻醉藥品管理條例、毒品危害防
    制條例等前科，其中於民國90年間，因贓物及販賣毒品等案
    件，經本院以90年度訴字第2715號判決分別判處有期徒刑7
    月、8 年，應執行有期徒刑8 年5 月，後就販賣毒品部分提
    出上訴，經臺灣高等法院以91年度上訴字3448號判決將原判
    決撤銷，改判處有期徒刑1 年2 月，並定應執行有期徒刑1
    年7 月確定，於94年8 月9 日縮短刑期假釋出監並付保護管
    束，於94年10月6 日假釋期滿未經撤銷假釋，其未執行之刑
    以已執行論而執行完畢（構成累犯）。
三、另被告曾於87年間，因施用毒品案件，經本院以87年度毒聲
    字第1291號裁定送觀察、勒戒後，認有繼續施用毒品傾向，
    再經本院以90年度毒聲字第1687號裁定令入戒治處所施以強
    制戒治，嗣經本院以90年度毒聲字第3724號裁定停止戒治併
    付保護管束出所，於91年4 月11日保護管束期滿未經撤銷，
    強制戒治視為執行完畢，並經臺灣桃園地方法院檢察署檢察
    官於91年6 月7 日以91年度戒偵字第246 號為不起訴處分確
    定。復於上開強制戒治執行完畢後5 年內之96年1 月14日20
    時許，因施用毒品案件，經本院以96年度審訴825 號判決判
    處應執行有期徒刑6 月確定。詎仍未戒除毒癮，明知海洛因
    、安非他命為毒品危害防制條例第2 條第2 項第1 款、第2
    款所規定之第一級毒品、第二級毒品，不得施用、持有，竟
    分別於下述時、地施用毒品：
  (一)基於施用第一級毒品海洛因之犯意，於96年7 月27日某時，
    在桃園縣桃園市○○○街123 號3 樓住處內，施用第一級毒
    品海洛因1 次；另基於施用第二級毒品安非他命之犯意，於
    96年7 月27日上午10時許，在上址住處內，施用第二級毒品
    安非他命1 次。嗣於96年7 月28日凌晨1 時許，在桃園縣龍
    潭鄉○○路337 號前為警查獲，並扣得其所有如附表編號一
    之物。
  (二)基於施用第一級毒品海洛因之犯意，於96年8 月29日某時，
    在桃園縣八德市○○路某處，施用第一級毒品海洛因1 次；
    另基於施用第二級毒品安非他命之犯意，於96年8 月26日21
    時許，在上址住處內，施用第二級毒品安非他命1 次。嗣於
    96年8 月29日15時30分許，在桃園縣八德市○○路96號前為
    警查獲，並扣得其所有如附表編號二、三之物。
  (三)基於施用第一級毒品海洛因之犯意，於96年8 月30日某時，
    在上址住處內，施用第一級毒品海洛因1 次；另基於施用第
    二級毒品安非他命之犯意，於96年8 月29日某時，在上址住
    處內，施用第二級毒品安非他命1 次。嗣於96年8 月30日17
    時40分許，在桃園縣中壢市○○路1117號5 樓為警查獲，並
    扣得其所有供（但非專供）施用第一級毒品所用之注射針筒
    3 支（如附表編號六），及其所有供（但非專供）施用第二
    級毒品所用之吸食器1 組（如附表編號七），及與本案無關
    之天然氣瓦斯接管1 支（如附表編號八）。
  (四)基於施用第一級毒品海洛因之犯意，於96年9 月6 日某時，
    在上址住處內，施用第一級毒品海洛因1 次；另基於施用第
    二級毒品安非他命之犯意，於96年9 月3 日中午某時，在桃
    園縣中壢市○○路1117號5 樓，施用第二級毒品安非他命1
    次。嗣於96年9 月6 日上午5 時50分許，在桃園縣桃園市○
    ○街45號前為警查獲，並扣得其所有如附表編號四、五之物
    及與本案無關之皮帶1 條（如附表編號九）。案經桃園縣政
    府警察局移送暨桃園縣政府警察局龍潭分局、桃園分局分別
    報請臺灣桃園地方法院檢察署檢察官偵查起訴。
四、證據名稱：
  (一)被告於本院準備程序中之自白。
  (二)臺灣檢驗科技股份有限公司濫用藥物尿液檢驗報告暨桃園縣
    政府警察局龍潭分局被採尿人姓名編號對照表、臺灣檢驗科
    技股份有限公司濫用藥物尿液檢驗報告暨桃園縣政府警察局
    桃園分局被採尿人姓名編號對照表、臺灣檢驗科技股份有限
    公司濫用藥物尿液檢驗報告暨桃園縣政府警察局刑事警察大
    隊被採尿人尿液暨毒品真實姓名與編號對照表、臺灣檢驗科
    技股份有限公司濫用藥物尿液檢驗報告暨桃園縣政府警察局
    採尿人尿液暨毒品真實姓名與編號對照表、桃園縣政府警察
    局查獲毒品危害防制條例「毒品」初步鑑驗報告單、憲兵司
    令部刑事鑑識中心97年3 月19日憲直刑鑑字第0970000377號
    鑑定書各1 份、臺灣檢驗科技股份有限公司濫用藥物檢驗報
    告3 紙附卷可稽。
  (三)附表編號一至七所示之物扣案可資佐證。
五、本件經檢察官與被告於審判外達成協商之合意且被告已認罪
    ，其合意內容為：就其4 次施用第一級毒品部分，被告願受
    科刑範圍各為有期徒刑7 月，就其4 次施用第二級毒品部分
    ，被告願受科刑範圍各為有期徒刑3 月，應執行有期徒刑2
    年。經查，上開協商合意並無刑事訴訟法第455 條之4 第1
    項所列情形之一，檢察官聲請改依協商程序而為判決，本院
    爰不經言詞辯論，於協商合意範圍內為協商判決，合予敘明
    。
六、扣案如附表編號一至三所示之物，經送驗結果，確分別含海
    洛因、甲基安非他命成分，有臺灣檢驗科技股份有限公司濫
    用藥物檢驗報告3 紙在卷可稽，應依毒品危害防制條例第18
    條第1 項前段規定，沒收銷燬之；又扣案如附表編號四至五
    所示之物，經桃園縣政府警察局初步鑑驗係屬海洛因、安非
    他命，有初步鑑驗報告單1 紙在卷可稽，足認上開扣案物品
    確係第一級毒品海洛因、第二級毒品安非他命無誤，均應依
    毒品危害防制條例第18條第1 項前段規定，沒收銷燬之；包
    裹第一級毒品及第二級毒品之包裝袋與前開毒品無從完全剝
    離，併依毒品危害防制條例第18條第1 項前段規定，沒收銷
    燬之。另扣案如附表編號六至七所示之物，均係被告所有供
    （但非專供）其施用第一、二級毒品所用之物，業據被告供
    陳在卷，均應依刑法第38條第1 項第2 款規定宣告沒收。又
    扣案如附表編號八至九所示之物均與本案無關，本院毋庸宣
    告沒收，附此敘明。
七、應適用之法條：刑事訴訟法第273 條之1 第1 項、第455 條
    之4 第2 項、第455 條之8 ，毒品危害防制條例第10條第1
    項、第2 項、第18條第1 項前段，刑法第11條、第47條第1
    項、第51條第5 款、第38條第1 項第2 款。
八、本判決除有刑事訴訟法第455 條之4 第1 項第1 款、第2 款
    、第4 款、第6 款、第7 款所定情形之一，或違反同條第2
    項規定者外，不得上訴。
九、如不服本件判決，得自收受判決送達之日起10日內，向本院
    提出上訴書狀，上訴於第二審法院。
本案經檢察官潘怡華到庭執行職務。
中    華    民    國    97    年    12    月    31    日
                  刑事庭    法  官  徐  培  元
以上正本證明與原本無異。
                            書記官  楊  美  慧
中    華    民    國    98    年    1   月    6     日
附表：
┌──┬───────────────────────┐
│編號│             名          稱                   │
├──┼───────────────────────┤
│一  │甲基安非他命壹包連同包裝袋壹只（毛重零點肆捌公│
│    │克，因鑑驗使用零點零壹壹公克）                │
├──┼───────────────────────┤
│二  │海洛因壹包連同包裝袋壹只（毛重零點公克，因鑑│
│    │驗使用零點零貳公克）                          │
├──┼───────────────────────┤
│三  │甲基安非他命壹包連同包裝袋壹只（毛重零點公克│
│    │，因鑑驗使用零點零壹公克）                    │
├──┼───────────────────────┤
│四  │海洛因包連同包裝袋只（合計毛重零點玖公克）│
├──┼───────────────────────┤
│五  │安非他命壹包連同包裝袋壹只（毛重零點玖公克）  │
├──┼───────────────────────┤
│六  │注射針筒支                                  │
├──┼───────────────────────┤
│七  │吸食器壹組                                    │
├──┼───────────────────────┤
│八  │天然氣瓦斯接管壹支                            │
├──┼───────────────────────┤
│九  │皮帶壹條                                      │
└──┴───────────────────────┘
附錄本件論罪科刑法條：
毒品危害防制條例第10條
施用第一級毒品者，處六月以上五年以下有期徒刑。
施用第二級毒品者，處三年以下有期徒刑。


司法院資訊處製作；財團法人民間司法改革基金會備份。
